【裁判字號】    89,再,48
【裁判日期】    891009
【裁判案由】    清償借款
【裁判全文】
臺灣高等法院高雄分院民事裁定  八十九年度再字第四八號
      再審原告  甲○○
      再審被告  乙○○
右當事人間清償借款事件，再審原告對於中華民國八十六年六月十日臺灣高雄地方法
院八十六年度訴字第二二七號判決及八十七年五月四日本院八十六年度上字第五二五
號確定判決，提起再審之訴，經臺灣高雄地方法院裁定移送本院，本院裁定如左：
      主      文
再審之訴駁回。
再審訴訟費用由再審原告負擔。
      理      由
一、按再審之訴，應於三十日之不變期間內提起。前項期間，自判決確定時起算；又
    判決，於上訴期間屆滿時確定。不得上訴之判決，於宣示時確定；不宣示者，於
    送達時確定，民事訴訟法第五百條第一項、第二項前段及第三百九十八條第一項
    前段、第二項分別定有明文。
二、本件再審原告主張略以：其對臺灣高雄地方法院民國八十六年度訴字第二二七號
    判決不服，再審被告於原審所提出之借據係屬偽造，原審據以為再審原告敗訴之
    判決，尚有未合，爰依民事訴訟法第四百九十六條第一項第九款之規定提起再審
    之訴云云。
三、經查，臺灣高雄地方法院八十六年度訴字第二二七號判決於八十六年六月十日宣
    判，於同年月十七日送達於再審原告，有宣示判決筆錄及送達證書附該卷第一百
    零六頁、第一百十三頁可稽。再審原告於收受前開判決後，於同年月二十日提起
    上訴，經本院原審就實體為審理調查，於八十七年五月四日以八十六年度上字第
    五二五號判決駁回其上訴，於同年月再審原告收受該判決，亦有宣示判決筆錄及
    送達證書附該卷第一百十九頁、第一百二十四頁足憑。嗣再審原告於八十七年五
    月十八日提起上訴，經最高法院八十八年台上字第二九二號以不合法為由，裁定
    駁回其上訴，該裁定於八十八年三月八日送達於再審原告而告確定，有送達證書
    附該卷第二十二頁可憑，凡此業經本院依職權調閱前開卷宗查明屬實。乃再審原
    告於臺灣高雄地方法院八十九年度再字第六號準備程序中自承於八十五年、八十
    六年間（原審）開庭時即已得知證據係偽造的等語（見該卷第二十九頁），則其
    遲至八十八年十二月十五日，始行提起本件再審，顯已逾三十日之不變期間，揆
    諸前開說明，顯不合法。
四、據上論結，本件再審之訴為不合法，爰依民事訴訟法第五百零二條第一項，第九
    十五條，第七十八條，裁定如主文。
中      華      民      國    八十九    年      十      月      九      日
                                      臺灣高等法院高雄分院民事第二庭
~B1審判長法官  黃清江
~B2      法官  簡色嬌
~B3      法官  陳真真
右為正本係照原本作成。
不得抗告。
中      華      民      國    八十九    年      十      月      十一    日
~B法院書記官  鄭靜芳
                                                                        Ｄ


司法院資訊處製作；財團法人民間司法改革基金會備份。
